【裁判字號】    98,重訴,398
【裁判日期】    990611
【裁判案由】    拆屋還地
【裁判全文】
臺灣桃園地方法院民事判決             98年度重訴字第398號
原      告  丙○○
            乙○○
            己○○
            戊○○
            庚○○
            辛○○
共      同
訴訟代理人  鐘明達  律師
被      告  丁○○
            壬○○
共      同
訴訟代理人  蔡榮德  律師
上列當事人間請求拆屋還地等事件，本院於民國99年5 月26日言
詞辯論終結，判決如下：
    主      文
被告壬○○應將坐落桃園縣桃園市○○段六一七之九地號土地上
如附圖所示Ａ1 部分（面積八一點六六平方公尺）、Ａ2 部分（
面積一一九點七六平方公尺）、Ａ3 部分（面積六八點二一平方
公尺）之地上物拆除，將土地返還原告丙○○。
被告丁○○應將坐落桃園縣桃園市○○段六一七之六地號土地上
如附圖所示Ｂ部分面積四０一點八平方公尺）之地上物拆除，將
土地返還原告乙○○。
被告壬○○應將坐落桃園縣桃園市○○段六一七之一地號土地上
如附圖所示Ｃ1部分（面積二點四一平方公尺）、Ｃ2部分（面積
一五０.０七平方公尺）、Ｃ3部分（面積八一點三八平方公尺）
之地上物拆除，將土地返還原告己○○。
被告壬○○應將坐落桃園縣桃園市○○段六一七之二地號土地上
如附圖所示Ｄ部分（面積六六０平方公尺）之地上物拆除，將土
地返還原告戊○○。
被告壬○○應將坐落桃園縣桃園市○○段六一七之三地號土地上
如附圖所示Ｅ部分（面積三０九點八五平方公尺）之地上物拆除
，將土地返還原告庚○○。
被告壬○○應將坐落桃園縣桃園市○○段六一七之四地號土地上
如附圖所示Ｆ部分（面積一二一點七五平方公尺）之地上物拆除
，將土地返還原告辛○○。
被告壬○○應將坐落桃園縣桃園市○○段六一七之五地號土地上
如附圖所示Ｇ部分（面積五二點零四平方公尺）、Ｇ1（ 面積二
八點三七平方公尺）之地上物拆除，將土地返還原告及其他共有
人。
被告丁○○應將坐落桃園縣桃園市○○段六一七之五地號土地上
如附圖所示Ｇ2 部分（面積九點三一平方公尺）之地上物；及同
地段六一七之五地號全部（面積五六四點八六平方公尺）之水泥
地面拆除，將土地返還原告及其餘共有人全體。
被告壬○○應將坐落桃園縣桃園市○○段六一七之八地號土地上
如附圖所示Ｈ部分（面積四三點五六平方公尺）之地上物拆除，
將土地返還原告及其餘共有人全體。
訴訟費用由被告壬○○負擔百分之六十四，餘由被告丁○○負擔
。
本判決第一、三、四、五、六、七、九項於原告分別以新臺幣肆
拾肆萬元、參拾捌萬貳仟元、壹佰零柒萬捌仟元、伍拾萬陸仟元
、壹拾玖萬玖仟元、壹拾參萬壹仟元、柒萬壹仟元為被告壬○○
供擔保後，得假執行。但被告壬○○分別以新臺幣壹佰參拾貳萬
壹仟壹佰捌拾柒元、壹佰壹拾肆萬伍仟玖佰壹拾肆元、參佰貳拾
萬肆仟元、壹佰伍拾壹萬捌仟貳佰陸拾伍元、伍拾玖萬陸仟伍
佰柒拾伍元、參拾玖萬肆仟零玖元、貳拾壹萬參仟肆佰肆拾肆元
為原告供擔保後，得免為假執行。
本判決第二、八項於原告分別以新臺幣陸拾伍萬陸仟元、玖拾貳
萬參仟元為被告丁○○供擔保後，得假執行。但被告丁○○分別
以新臺幣壹佰玖拾陸萬捌仟捌佰貳拾元、貳佰柒拾陸萬柒仟捌佰
壹拾肆元為原告供擔保後，得免為假執行。
    事實及理由
一、按訴狀送達後，原告不得將原訴變更或追加他訴，但請求之
    基礎事實同一、擴張或減縮應受判決事項之聲明者，不在此
    限，民事訴訟法第255 條第1 項第2 款、第3 款定有明文。
    經查，原告起訴時訴之聲明第1 至8 項原如附表一「起訴聲
    明欄」所示；嗣民國99年3 月22日以書狀更正聲明如附表二
    「第1 次變更後之聲明欄」所示；再於99年4 月23日以書狀
    更正聲明如附表三「第2 次變更後之聲明欄」所示。經核原
    告上開變更追加係屬擴張或減縮應受判決事項之聲明且其請
    求之基礎事實同一，按諸前揭規定要無不合，應予准許。
二、原告起訴主張：
(一)、按所有人對於無權占有或侵奪其所有物者，得請求返還之。
    對於妨害其所有權者，得請求除去之。有妨害其所有權之虞
    者，得請求防止之，民法第767 條定有明文。緣坐落桃園縣
    桃園市○○段617 之9 地號土地為原告丙○○所有、同段61
    7 之6 地號土地為原告乙○○所有、同段617 之1 地號土地
    為原告己○○所有、同段617 之2 地號土地為原告戊○○所
    有、同段673 之3 地號土地為原告庚○○所有、同段617 之
    4 地號土地為原告辛○○所有、同段617 之5 、617 之8 地
    號土地為原被告兩造所共有之道路，此有土地登記簿謄本可
    稽（原證1 ，下稱系爭土地）。查原告與被告間因共有物分
    割而取得系爭土地，惟前揭西浦段617 之9 地號土地上如桃
    園地政事務所於99年1 月21日所繪製複丈成果圖（下稱附圖
    ）所示Ａ1 -Ａ3部分、同段617 之1 地號土地上如附圖所示
    Ｃ1-Ｃ3 部分、同段617 之2 地號土地上如附圖所示Ｄ部分
    、同段617 之3 地號土地上如附圖所示Ｅ部分、同段617 之
    4 地號土地上如附圖所示Ｆ部分、同段617 之5 地號土地上
    如附圖所示Ｇ-Ｇ1部分、同段617 之5 地號土地上如附圖所
    示Ｈ部分，有被告壬○○搭建之違建物；同段617 之6 地號
    土地上如附圖所示Ｂ部分、同段617 之5 地號土地上如附圖
    所示Ｇ2 部分及該土地全部面積，有被告丁○○搭建之違建
    物及水泥地面，均迄未拆除（原證3 ），顯屬無權占有原告
    土地，原告自得本於所有物返還請求權，請求被告拆除房屋
    ，返還系爭土地。
(二)、而原告從未同意被告使用系爭土地，實係因被告於系爭土地
    分割後繼續占用土地，毫無拆除遷讓意願，原告迫不得已乃
    提起本訴。又系爭土地中關於西埔段617 之1 、617 之2 、
    617 之3 及617 之4 地號等4 筆土地分割後之所有權人分別
    為原告己○○、戊○○、庚○○及辛○○，且原預計本件訴
    訟將於半年內即99年2 月28日前終結，故於98年9 月12日與
    訴外人富盛德企業有限公司（下稱富盛德公司）簽立土地租
    賃契約書，租期自98年9 月1 日起至99年2 月28日止，租賃
    標的物為系爭土地，顯與系爭土地上建物無涉（原證5 ），
    況該土地租賃關係乃係存在於原告與富盛德公司間，實與被
    告間並無任何租賃關係存在。至於99年3 月1 日後原告與富
    盛德公司間未再簽有契約卻收取新台幣（下同）8 萬元，乃
    係為遷就本件訴訟未終結而系爭土地上違建物仍未拆除之現
    狀，該所收取之8 萬元係屬因無權占有相當於租金之不當得
    利，況原告亦未同意被告使用系爭土地，被告仍屬無權占有
    。又原告並否認被告花費2、3千萬元整地，縱令有之，被告
    亦仍屬無權占有。
(三)、為此，爰依民法第767 條之規定提起本件訴訟，並聲明：如
    附表三所示；願供擔保請准宣告假執行。
二、被告則以：
(一)、系爭土地原分割自兩造所共有之西埔段617 地號土地，而於
    分割前即連同其上由被告壬○○搭建之鐵皮建築物（門牌號
    碼：桃園市○○路861 巷28號，下稱系爭建物），由被告壬○○以配偶簡曾敏榮之名義出租予富盛德公司之負責人即證
    人甲○○，租期自97年1 月1 日起至99年12月31日止，租金
    原為每月17萬元，嗣自98年1 月起變更為16萬元，有租賃契
    約書影本在卷可參（被證1 ）。嗣兩造於辦畢分割登記手續
    後，原告竟對該出租行為，以未分得租金為由而爭執，並惡
    意阻撓承租人即富盛德公司通行，後經原、被告及富盛德公
    司三方討論同意，富盛德公司將98年9 月至99年2 月共5 個
    月、每月16萬元之租金由甲○○逕行開立分期支票5 張予原
    告收取，顯見原告同意被告之建物繼續占用至99年12月31日
    租期屆滿止。換言之，系爭土地上之建物雖係被告於土地分
    割前所搭建，但原告於分割前並無異議，分割後又同意被告
    原本之出租行為，且改由其收取5 個月之租金，則原告顯然
    至少事後亦已同意被告所有建物之占用行為，則原告於收取
    租金後，復再起訴請求本件拆屋還地，顯有未合，亦有違誠
    信。況且，兩造原共有之土地原為河川淹沒，低陷破碎而無
    法使用耕作，乃係被告花費近2、3000 萬元填土整地始有今
    日平整面貌，此為原告明知且為獲有得利之人，故渠等數十
    年以來始均無異議。
(二)、再者，系爭土地上之建物於分割前業出租予富盛德公司負責
    人甲○○等情，被告早於98年12月1 日答辯狀中陳明，原告
    本不為爭執，並於本院99年3 月26日言詞辯論期日自承有收
    到98年9 月至99年2 月，每月16萬元之租金。詎至99年4 月
    26日卻突提出土地租賃契約書（原證5 ），惟此租約顯然不
    實，乃係訴訟中途始要求富盛德公司配合制作。此觀諸甲○○於99年4 月28日言詞辯論期日證稱「（問：你於96年12月
    26日這份租約所承租的房地租金究竟為16萬還是32萬元？）
    一直都是16萬」、「（問：先後所使用的範圍都一樣嗎？）
    都一樣」、「（問：有否跟先後的出租人約定，16萬元究竟
    多少是房屋的租金，多少是土地的租金？後來為何變為各付
    8 萬？）沒有約定，但是99年2 月先後的出租人就彼此協議
    ，要我各付8 萬元。至於之前的租金怎麼分配我不知道」等
    語，顯見99年2 月之前，原告收取5 個月的租屋租金，並非
    只租土地，迄至99年3 月後，對系爭土地上之租屋租金還約
    明被告壬○○與原告己○○、戊○○、庚○○及辛○○等4
    人各收取一半即各8 萬元，益證原告一面收租屋租金，一面
    卻主張無權占有，實於法不合。
(三)、並聲明：原告之訴及其假執行之聲請均駁回；如受不利判決
    ，願提供擔保請准宣告免為假執行。
三、本院之判斷：
(一)、原告主張坐落桃園縣桃園市○○段617 之9 地號、第617 之
    6 地號、617 之1 地號、617 之2 地號、617 之3地號、617
    之4 地號土地分屬原告丙○○、乙○○、己○○、戊○○、
    庚○○、辛○○所有，同地段617 之5 地號、617 之8 地號
    土地，則為兩造共有，前開土地係分割自兩造共有之桃園市
    ○○段埔子小段352 地號等14筆土地，雙方係於97年10月29
    日在本院97年度訴字第193 號分割共有物事件（下稱前案分
    割共有物訴訟）中達成訴訟上和解，協議將上開14筆土地合
    併分割，且兩造分別分得前開土地，嗣雙方於98年3 月20日
    據以辦理共有物分割登記完畢等事實，為被告所不爭執，並
    有原告提出之土地登記謄本8 份在卷可稽（見本院卷第12至
    21頁），復經本院依職權調取本院97年度訴字第193 號卷宗
    核閱無訛，堪信為真實。又原告主張前開土地上有如附圖所
    示Ａ1 、Ａ2 、Ａ3 、Ｂ、Ｃ1 、Ｃ2 、Ｃ3 、Ｄ、Ｅ、Ｆ
    、Ｇ、Ｇ1 、Ｇ2 、Ｈ等鐵皮建物分，其中編號Ｂ、Ｇ2 建
    物係被告丁○○所有外，其餘地上建物屬被告壬○○所有之
    情，亦為被告所不爭執，而如附圖所示編號Ａ1 、Ａ2 、Ａ
    3 鐵皮建物確佔用系爭617 之9 地號土地面積共269.3 平方
    公尺；編號Ｂ鐵皮建物用系爭617 之6 地號土地面積401.8
    平方公尺；編號Ｃ1 、Ｃ2 、Ｃ3 鐵皮建物用系爭617 之1
    地號土地面積共233.86平方公尺；編號Ｄ鐵皮建物用系爭61
    7 之2 地號土地面積66平方公尺；編號Ｅ鐵皮建物用系爭61
    7 之3 地號土地面積309.85平方公尺；編號Ｆ鐵皮建物用系
    爭617 之4 地號土地面積121.75平方公尺（各該鐵皮建物分
    別佔用前開土地之面積詳如附圖所示）等情，業經本院到場
    勘驗並命地政機關測量無訛，有本院勘驗筆錄及桃園縣桃園
    地政事務所99年3 月2 日桃地測字第0991001545號函附之土
    地複丈成果圖1 份在卷可證（見本院卷第52至54頁），亦堪
    採信。
(二)、按所有人對於無權占有或侵奪其所有物者，得請求返還之，
    民法第767 條前段定有明文。又按共有物之分割，經分割形
    成判決確定者，即生共有關係終止及各自取得分得部分所有
    權之效力。共有人對於他共有人分得之部分，既喪失共有權
    利，則其占有，除另有約定外，即難謂有何法律上之原因（
    最高法院51年臺上字第2641號判例意旨可資參照）。且共有
    人就共有之土地協定分割並辦理分割登記完畢後，若共有人
    對於原占有之土地於分割後不願交付予分得之人，分得該土
    地之人自可比照上開判例請求交付土地，亦經最高法院80年
    度第1 次民事庭會議決議在案。查坐落桃園縣桃園市○○段
    617 之9 地號、第617 之6 地號、617 之1 地號、617 之2
    地號、617 之3 地號、617 之4 地號土地業經全體共有人協
    議合併分割並辦理分割登記完畢，又未就土地上建物留存與
    否另作約定，亦無何法定地上權、租賃權等合法權源存在，
    自難認被告所有之前開鐵皮建物占用上開土地，有何法律上
    之原因，是該等土地之所有權人即原告請求被告拆除上開建
    物並將該部分土地返還原告，自屬有據。
(三)、次按各共有人按其應有部分，對於共有物之全部雖有使用收
    益之權。惟共有人對共有物之特定部分使用收益，仍須徵得
    他共有人全體之同意，非謂共有人得對共有物之全部或任何
    一部有自由使用收益之權利。如共有人不顧他共有人之利益
    ，而就共有物之全部或一部任意使用收益，即屬侵害他共有
    人之權利（最高法院62年台上字第1803號判例意旨可參）。
    查被告丁○○、壬○○就坐落桃園縣桃園市○○段617之5、
    617 之8 地號土地雖與原告同為共有人，然亦不得就特定部
    分為使用收益，則被告所有之編號Ｇ、Ｇ1 、Ｇ2 、Ｈ鐵皮
    建物與其在系爭617 之5 地號土地上鋪設之水泥地面占用渠
    等與原告共有之系爭617 之5 與617 之8 地號土地之特定部
    分，核屬侵害原告就前開土地之共有權，原告自得本於所有
    權之法律關係，請求被告將前開鐵皮建物與水泥地面拆除，
    並將占用之土地返還原告及其他共有人全體。
(四)、至被告雖辯稱前開鐵皮建築物中，如附圖所示編號Ｄ、Ｅ、
    Ｇ1 部份即門牌號碼桃園市○○路861 巷28號之建物，經被
    告壬○○以配偶簡曾敏榮之名義出租予甲○○，租期自97年
    1 月1 日起至99年12月31日止，於系爭土地辦妥分割登記後
    ，兩造猶與富盛德公司協議98年9 月至99年2 月間之房租由
    原告收取，顯見原告對於系爭鐵皮建物佔用系爭土地，於分
    割前並無異議，於分割後又同意被告之出租行為，顯然已同
    意被告所有建物之占用系爭土地之行為等語。然而，原告固
    未否認業已收取甲○○就前開門牌號碼桃園市○○路861 巷
    28號建物所繳納每月16萬元之房租，惟否認承認被告所有前
    開鐵皮建物坐落於原告土地，辯稱該等款項係承租人使用前
    開建物坐落土地之對價之語。經查：證人即富盛德企業有限
    公司之負責人甲○○於本院審理時證稱：「（提示原證五土
    地租賃契約書，是否為你所簽？）是。所提示之租賃契約書
    是我所簽的。但是我這邊也有一份是96年12月26日與壬○○
    簽的，租賃期間是97年1 月1 日到99年12月31日。（為何會
    有後來那一份土地租賃契約書？）因為地是兩個人的。是出
    租人要求我再簽的。沒有說原因，我只知道地是兩個人的。
    （你簽後面的租約時，與原來租約的出租人間的租賃關係如
    何處理？）我都付錢給壬○○，由壬○○與他們協調，所以
    我不知道後續怎麼處理。（你的意思是說，你到目前為止都
    付租金給壬○○嗎？）是。我都是拿給壬○○。（後面這份
    租約的標的是否有包括廠房？）應該有包括廠房。但是我也
    不懂。（為何後面租約上只記載是土地租賃？所給付的租金
    數額是否都一樣？）是。（依你今日所提96年12月26日房屋
    租賃契約書，附註記載99年3 月起至12月房租簡曾敏榮每月
    8 萬是何意思？）三月份開始我付八萬元給壬○○，另外八
    萬元給己○○等四人，是分別給付」等語（見本院卷第92至
    93頁），就證人前開所言，充其量足證兩造協議98年9 月至
    99年2 月間，桃園市○○路861 巷28號建物之租金由原告收
    取，99年3 月之後之租金則由成承租人分別向被告壬○○與
    原告己○○等4 人繳納，然原告所收取之款項，究竟為承租
    人使用土地或地上物與土地之對價，抑或被告壬○○未經原
    告同意將土地連同地上物一併出租，而獲有不當得利之返還
    ，均不得而知。此外，被告並未舉證證明兩造之間就被告所
    有之鐵皮建物坐落於原告土地有何具體合意。從而，被告壬○○單以原告收取前開款項之事實，主張原告已同意被告壬○○所有桃園市○○路861 巷28號建物坐落於原告土地，難
    認可採。
四、綜上，前開被告所有之鐵皮建物及水泥地面佔用原告所有坐
    落桃園縣桃園市○○段617 之9 地號、第617 之6 地號、61
    7 之1 地號、617 之2 地號、617 之3 地號、617 之4 地號
    土地，即兩造共有同段617 之5 地號與617 之8 地號土地，
    並無合法權源，自屬無權占有，是原告請求被告拆除系爭鐵
    皮建物、水泥地面佔用上開土地部分，並將該部分土地返還
    予原告或共有人全體，洵屬有據。從而，原告本於物上請求
    權之法律關係，請求被告拆除如附表三所示鐵皮建物及水泥
    地面並返還所坐落之土地，為有理由，應予准許
五、原告與被告分別陳明願供擔保，聲請宣告假執行或免為假執
    行，經核與法並無不合，爰分別酌定相當之擔保金額宣告之
    。
六、本件事證已臻明確，兩造其餘攻擊防禦方法及舉證，核於判
    決之基礎及結果無影響，毋庸一一論列，附此敘明。
七、結論：原告之訴為有理由，依民事訴訟法第78條、第85條第
    1 項前段、第390 條第2 項、第392 條第2 項，判決如主文
    。
中    華    民    國    99    年    6     月    11    日
                  民事第二庭  法  官  卓立婷
上為正本係照原本作成。
如對本判決不服應於送達後20日內向本院提出上訴狀並繳納上訴
費用。
中    華    民    國    99    年    6     月    14    日
                              書記官  王素玲
附表一（原告起訴時訴之聲明）：
┌──┬──────────────────────────┐
│項次│起訴聲明（以下附圖指起訴狀附圖）                    │
├──┼──────────────────────────┤
│1   │被告壬○○應將坐落桃園縣桃園市○○段617之9地號土地上│
│    │如附圖所示A1部分面積約90平方公尺、A2部分面積約30平方│
│    │公尺、A3部分面積約30平方公尺之地上物拆除，將土地返還│
│    │原告丙○○。                                        │
├──┼──────────────────────────┤
│2   │被告丁○○應將坐落桃園縣桃園市○○段617之6地號土地上│
│    │如附圖所示B部分面積約340平方公尺之地上物拆除，將土地│
│    │返還原告乙○○                                      │
├──┼──────────────────────────┤
│3   │被告壬○○應將坐落桃園縣桃園市○○段617之1地號土地上│
│    │如附圖所示C1部分面積約30平方公尺、C2部分面積約67平方│
│    │公尺、C3部分面積約53平方公尺之地上物拆除，將土地返還│
│    │原告己○○。                                        │
├──┼──────────────────────────┤
│4   │被告壬○○應將坐落桃園縣桃園市○○段617之2地號土地上│
│    │如附圖所示D部分面積約660平方公尺之地上物拆除，將土地│
│    │返還原告戊○○。                                    │
├──┼──────────────────────────┤
│5   │被告壬○○應將坐落桃園縣桃園市○○段617之3地號土地上│
│    │如附圖所示E部分面積約220平方公尺之地上物拆除，將土地│
│    │返還原告庚○○。                                    │
├──┼──────────────────────────┤
│6   │被告壬○○應將坐落桃園縣桃園市○○段617之4地號土地上│
│    │如附圖所示F部分面積約150平方公尺之地上物拆除，將土地│
│    │返還原告戊○○。                                    │
├──┼──────────────────────────┤
│7   │被告壬○○應將坐落桃園縣桃園市○○段617之5地號土地上│
│    │如附圖所示G部分面積約310平方公尺之地上物拆除，將土地│
│    │返還原告及其他共有人。                              │
├──┼──────────────────────────┤
│8   │被告壬○○應將坐落桃園縣桃園市○○段617之8地號土地上│
│    │如附圖所示H部分面積約35平方公尺之地上物拆除，將土地 │
│    │返還原告及其他共有人。                              │
└──┴──────────────────────────┘
附表二
┌──┬──────────────────────────┐
│項次│第一次變更後之聲明（以下附圖指桃園地政事務所於99年1 │
│    │月21日所繪製複丈成果圖附圖）                        │
├──┼──────────────────────────┤
│1   │被告壬○○應將坐落桃園縣桃園市○○段617之9地號土地上│
│    │如附圖所示A1部分面積81.66平方公尺、A2部分面積119.76 │
│    │平方公尺、A3部分面積68.21平方公尺之地上物拆除，將土 │
│    │地返還原告丙○○。                                  │
├──┼──────────────────────────┤
│2   │被告丁○○應將坐落桃園縣桃園市○○段617之6地號土地上│
│    │如附圖所示B部分面積401.80平方公尺之地上物拆除，將土 │
│    │地返還原告乙○○。                                  │
├──┼──────────────────────────┤
│3   │被告壬○○應將坐落桃園縣桃園市○○段617之1地號土地上│
│    │如附圖所示C1部分面積2.41平方公尺、C2部分面積150.07平│
│    │方公尺、C3部分面積81.38平方公尺之地上物拆除，將土地 │
│    │返還原告己○○。                                    │
├──┼──────────────────────────┤
│4   │被告壬○○應將坐落桃園縣桃園市○○段617之2地號土地上│
│    │如附圖所示D部分面積660平方公尺之地上物拆除，將土地返│
│    │還原告戊○○。                                      │
├──┼──────────────────────────┤
│5   │被告壬○○應將坐落桃園縣桃園市○○段617之3地號土地上│
│    │如附圖所示E部分面積309.85平方公尺之地上物拆除，將土 │
│    │地返還原告庚○○。                                  │
├──┼──────────────────────────┤
│6   │被告壬○○應將坐落桃園縣桃園市○○段617之4地號土地上│
│    │如附圖所示F部分面積121.75平方公尺之地上物拆除，將土 │
│    │地返還原告辛○○。                                  │
├──┼──────────────────────────┤
│7   │被告壬○○應將坐落桃園縣桃園市○○段617之5地號土地上│
│    │如附圖所示G部分面積52.04、G1部分面積28.37平方公尺、 │
│    │G2部分面積9.31平方公尺之建物；及617之5地號全部面積  │
│    │564.86平方公尺之水泥地面拆除，將土地返還原告及其他共│
│    │有人。                                              │
├──┼──────────────────────────┤
│8   │被告壬○○應將坐落桃園縣桃園市○○段617之8地號土地上│
│    │如附圖所示H部分面積約43.56平方公尺之地上物拆除，將土│
│    │地返還原告及其他共有人。                            │
└──┴──────────────────────────┘
附表三
┌──┬──────────────────────────┐
│項次│第二次變更後之聲明（以下附圖指桃園地政事務所於99年1 │
│    │月21日所繪製複丈成果圖附圖）                        │
├──┼──────────────────────────┤
│1   │被告壬○○應將坐落桃園縣桃園市○○段617之9地號土地上│
│    │如附圖所示A1部分面積81.66平方公尺、A2部分面積119.76 │
│    │平方公尺、A3部分面積68.21平方公尺之地上物拆除，將土 │
│    │地返還原告丙○○。                                  │
├──┼──────────────────────────┤
│2   │被告丁○○應將坐落桃園縣桃園市○○段617之6地號土地上│
│    │如附圖所示B部分面積401.80平方公尺之地上物拆除，將土 │
│    │地返還原告乙○○。                                  │
├──┼──────────────────────────┤
│3   │被告壬○○應將坐落桃園縣桃園市○○段617之1地號土地上│
│    │如附圖所示C1部分面積2.41平方公尺、C2部分面積150.07平│
│    │方公尺、C3部分面積81.38平方公尺之地上物拆除，將土地 │
│    │返還原告己○○。                                    │
├──┼──────────────────────────┤
│4   │被告壬○○應將坐落桃園縣桃園市○○段617之2地號土地上│
│    │如附圖所示D部分面積660平方公尺之地上物拆除，將土地返│
│    │還原告戊○○。                                      │
├──┼──────────────────────────┤
│5   │被告壬○○應將坐落桃園縣桃園市○○段617之3地號土地上│
│    │如附圖所示E部分面積309.85平方公尺之地上物拆除，將土 │
│    │地返還原告庚○○。                                  │
├──┼──────────────────────────┤
│6   │被告壬○○應將坐落桃園縣桃園市○○段617之4地號土地上│
│    │如附圖所示F部分面積121.75平方公尺之地上物拆除，將土 │
│    │地返還原告辛○○。                                  │
├──┼──────────────────────────┤
│7   │被告壬○○應將坐落桃園縣桃園市○○段617之5地號土地上│
│    │如附圖所示G部分面積52.04平方公尺、G1部分面積28.37平 │
│    │方公尺之地上物拆除，將土地返還原告及其他共有人。    │
├──┼──────────────────────────┤
│8   │被告丁○○應將坐落桃園縣桃園市○○段617之5地號土地上│
│    │如附圖所示G2部分面積9.31平方公尺之地上物；及同地段  │
│    │617之5地號全部面積564.86平方公尺之水泥地面拆除，將土│
│    │地返還原告及其他共有人。                            │
├──┼──────────────────────────┤
│9   │被告壬○○應將坐落桃園縣桃園市○○段617之8地號土地上│
│    │如附圖所示H部分面積約43.56平方公尺之地上物拆除，將土│
│    │地返還原告及其他共有人。                            │
└──┴──────────────────────────┘

司法院資訊處製作；財團法人民間司法改革基金會備份。
